---
title: "Sitzung 2 - Einlesen & Bereinigen von Text"
author: "Valerie Hase & Luisa Kutlar"
date: "05.04.2024"
format:
  html:
    toc: true
    html-math-method: katex
    css: styles.css
---
# Paket "readtext" installieren
Wenn ihr beim Workshop kein Internet habt, könnt ihr das Paket auch weglassen. 
```{r echo = TRUE, eval = FALSE, message = FALSE, warning = FALSE, error = FALSE} 
install.packages("readtext")
```

# Pakete "aktivieren"
Als nächstes laden wir über die folgenden Befehle die Pakete, mit denen wir Daten einlesen und bereinigen werden. 
```{r echo = TRUE, message = FALSE, warning = FALSE, error = FALSE} 
library("readtext")
library("quanteda")
```
# Daten einlesen
Es gibt einige Packete mit denen Daten in R je nach Typ eingelesen werden können. Hier nutzen wir das packet "readtext", dass wir oben bereits installiert und geladen haben. 

Davor müsst ihr den Datensatz ... aus ... herunterladen und in euren Working Directory ablegen bzw. den Working Directory in den entsprechenden Ordner mit dem Datensatz setzen. 
```{r echo = TRUE, message = FALSE, warning = FALSE, error = FALSE} 
# setwd("your/working/directory") #Funktion, um den Working Directory zu setzen 
# data <- readtext(data.csv) #Datensatz data.csv einlesen und als Objekt "data" abspeichern
```
Mit dem package "readtext" können beispielsweise auch diese Dateiformate eingelesen werden: .txt .json .html .pdf .doc .docx. Für einen besseren Überblick siehe <a href="https://cran.r-project.org/web/packages/readtext/readtext.pdf">hier</a>.

Es gibt darüber hinaus auch eine Reihe an anderen Packeten mit denen weitere Dateiformate eingelesen werden können:

::: incremental
- readxl und xlsx: für das Arbeiten mit Excel Dateien, vor allem .xls und .xlsx Dateien.
- foreign: für das Arbeiten mit vielen anderen Dateitypen, wie SPSS oder STATA Dateien.
:::


