---
title: "Sitzung 2: Co-Occurence Analyse, Kollokationen, POS-tagging und named entity recognition"
author: "Valerie Hase & Luisa Kutlar"
date: "05.04.2024"
format:
  html:
    toc: true
    html-math-method: katex
    css: styles.css
---

#Packages laden und Objekte erstellen

```{r echo = TRUE, message = FALSE, warning = FALSE, error = FALSE}
#install.packages("RCurl")
#install.packages("quanteda")
#install.packages("tidyverse)
#install.packages("dplyr")
#install.packages("quanteda.textplots")
#install.packages("quanteda.textstats")
#install.packages("udpipe")

library("RCurl")
library("quanteda")
library("tidyverse")
library("dplyr")
library("quanteda.textplots")
library("quanteda.textstats")
library("udpipe")


```

```{r echo = TRUE, message = FALSE, warning = FALSE, error = FALSE}
#Daten laden
url <-  getURL("https://raw.githubusercontent.com/valeriehase/Salamanca-CSS-SummerSchool/main/Processing%20text%20and%20text%20as%20data/data_tvseries.csv")
daten_df <-  read.csv2(text = url)

#Tokens
stopwords("english")
daten_tokens <- daten_df$Description %>% 
  tokens(what = "word",
         remove_punct = TRUE, 
         remove_numbers = TRUE, 
         remove_url = TRUE, 
         remove_symbols = TRUE) %>% 
  tokens_tolower() %>% 
  tokens_remove(stopwords("english")) %>% 
  tokens_wordstem()

#dfm
daten_dfm <- daten_tokens %>% 
  dfm() %>% 
  dfm_trim( min_docfreq = 0.005, 
            max_docfreq = 0.99, 
            docfreq_type = "prop", 
            verbose = TRUE) 
```

# 3 Co-Occurrence-Analysen

Bevor wir zur Co-Occurence-Analyse kommen, gibt es auch eine Funktion, die es einem schnell und unkompliziert ermöglicht herauszufinden, in welchem Kontext ein Wort benutzt wird. Die hier gemeinte Funktion ist die `kwic()`Funktion aus dem quanteda Packet. Mit folgendem Code können wir beispielsweise herausfinden, in welchem Kontext das Wort hero vorkommt. In der Ausgabe werden jeweils die fünf Wörter vor und nach dem Wort hero angezeigt.

```{r echo = TRUE, message = FALSE, warning = FALSE, error = FALSE}
daten_tokens %>% 
  kwic(pattern = "hero", window = 5)
```

Nun zur Co-Occurence-Analyse. Hierfür müssen wir zunächst die dfm in eine Feature Co-occurrence Matrix (fcm) umwandeln. Das machen wir mit der Funktion `fcm()` aus dem quanteda Packet.

```{r echo = TRUE, message = FALSE, warning = FALSE, error = FALSE}
daten_fcm <- daten_dfm %>% 
  fcm()

daten_fcm %>% 
  head()
```

Beim nächsten Schritt wählen wir die features aus, die uns in unserer Analyse interessieren. Das machen wir mit der Funktion `fcm_select()`aus dem quanteda Packet.

```{r echo = TRUE, message = FALSE, warning = FALSE, error = FALSE}
daten_fcm <- daten_fcm %>% 
  fcm_select(pattern = c("famili", "crime", "america", "school"), #hier noch bessere Begriffe vielleicht über topfeatures oder topic modeling
             selection = "keep")
```

Dann visualisieren wir die fcm mit der `textplot_network()`Funktion aus dem`quanteda.textplots()` Paket. Wenn features im selben Dokument vorkommen, werden sie mit einer Linie verbunden. Umso dicker die Linie, desto öfter kommen die features miteinander vor.

```{r echo = TRUE, message = FALSE, warning = FALSE, error = FALSE}
textplot_network(daten_fcm)
```

Diese Visualisierung gibt uns nun aber noch keine genauen Angaben dazu, wie oft ein feature mit einem anderen vorkommt. Um das herauszufinden, müssen wir die fcm mit der `convert()`Funktion aus dem quanteda Packet in einen data frame umwandeln.

```{r echo = TRUE, message = FALSE, warning = FALSE, error = FALSE}
daten_fcm_df <- daten_fcm %>% 
  convert(to = "data.frame")

daten_fcm_df %>% 
  head()
```

Mit Hilfe von `select()`können wir uns nun einzelne Häufigkeiten, wie oft ein feature mit einem anderen feature vorkommt, ausgeben lassen.

```{r echo = TRUE, message = FALSE, warning = FALSE, error = FALSE}
daten_fcm_df %>%
  filter(doc_id == "crime") %>% #Zeile
  select(america) #Spalte #Frage: Wie kann es sein, dass crime america 0 ist und america crime 2?
```

# 4 Kollokationen und N-gramme

Um herauszufinden, welche tokens oft hintereinander vorkommen, können wir die Funktion `textstat_collocations`aus dem quanteda.textstats Packet verwenden.

```{r echo = TRUE, message = FALSE, warning = FALSE, error = FALSE}
daten_tokens %>%
  textstat_collocations(min_count = 10) %>%
  arrange(-lambda) %>%
  head(10)
```

In einem weiteren Schritt kann es manchmal sinnvoll sein, Kollokationen für die Analyse zu einem token zusammenzufassen (dieser Schritt wäre dann Teil des Preprocessings). Das lässt sich mit der `tokens_compound()`Funktion aus dem quanteda.textstats Packet umsetzen. Die Funktion verbindet die gegebenen tokens mit einem Unterstrich zu einem token.

```{r echo = TRUE, message = FALSE, warning = FALSE, error = FALSE}
ngramme <- c("los angel","new york citi", "serial killer", "high school", "best friend")
daten_tokens_ngramme <- tokens_compound(daten_tokens, pattern = phrase(ngramme))
```

Wie das nun in den Daten aussieht können wir mit Hilfe der `kwic()`Funktion aus dem quanteda Packet herausfinden (kwic steht für keywords in context).

```{r echo = TRUE, message = FALSE, warning = FALSE, error = FALSE}
daten_tokens_ngramme %>% 
  kwic(pattern = c("los angel","new york citi", "serial killer", "high school", "best friend")) %>% 
  head(n=30)
```

# 5 Parts-of-speech tagging

Für das parts of speech tagging nutzen wir das Packet UDPipe. Bevor wir unseren data frame in die `udipie()`Funktion geben, müssen wir ihn ins tibble Format umformen und eine ID Variable erstellen. Des Weiteren bennen wir die Spalte value in text um. Das ist notwendig, weil `as_tibble()`die ursprüngliche Spalte `Description` in `value` umbenannt hat. Am Ende lassen wir uns nur einen Teil der Variablen ausgeben, damit das Ergebnis übersichtlich bleibt.

```{r echo = TRUE, message = FALSE, warning = FALSE, error = FALSE}
daten_df_udpipe <- daten_df$Description %>%

#Format für das udpipe Packet anpassen
  as_tibble() %>%
  mutate(doc_id = paste0("text", 1:n())) %>% 
  rename(text = value) %>%

#Der Einfachheit halber nur für einen Text
  slice(1) %>%

#part-of-speech tagging
  udpipe("english") 
```

Wenn wir jetzt beispielsweise herausfinden wollen, mit welchen Adjektiven das Wort "family" beschrieben wird, sieht der Code dafür wie folgt aus:

```{r echo = TRUE, message = FALSE, warning = FALSE, error = FALSE}
#Dataframe nach Nomen mit dem lemma "family" filtern
adjectives_describing_family <- daten_df_udpipe %>%
  filter(upos == "NOUN" & lemma == "family") %>%

#Den gefilterten Dataframe mit dem ungefilterten Dataframe joinen
  inner_join(daten_df_udpipe, by = c("doc_id", "sentence_id")) %>%
  
#Großen Dataframe nach Adjektiven filtern, die bei ihrer head_token Variable die family token_id haben
  filter(upos.y == "ADJ" & head_token_id.y == token_id.x) %>%

#relevanten Variablen auswählen
  select(doc_id, sentence_id, token_id = token_id.y, token = token.y, upos = upos.y)

print(adjectives_describing_family)
```

# 6 Named entitiy recognition

# 👩‍💻Teste dein Wissen

Die folgende Übung fasst alles zusammen, was wir bisher gelernt haben. Gehe Schritt für Schritt die Teilaufgaben durch und schaue wie weit du kommst. 
Den Datensatz für die Übung findest du hier: "https://raw.githubusercontent.com/valeriehase/textasdata-ms/main/data/data_horoscope.csv"

1. Lade den Datensatz und verschaffe dir einen Überblick über die Daten. Gibt es Encoding-Issues, die bereinigt werden müssen?

2. Bereinige und Normalisiere den Datensatz. Hinterfrage kritisch welche Bereinigungsschritte es tatsächlich braucht. Am Ende solltest du eine Document-Feature-Matrix haben.

3. Bei welchem Sternzeichen fällt am meisten das Stichwort "winning"? 

4. Was kommt öfter vor: "secret fears" oder "in love"? #Notiz für uns: n-gramme

5. Finde heraus welcher der Planeten am meisten in Zusammenhang mit Veränderungen und Neuanfängen genannt wird. #Notiz für uns: Co-Occurence 

6. Was wird den Lesenden geraten mit ihrem Geld zu machen? #Notiz für uns: POS tagging und dann Verben zu money 



 
