---
title: "Sitzung 3: Diktionäre"
author: "Valerie Hase & Luisa Kutlar"
format:
  html:
    toc: true
    html-math-method: katex
    css: styles.css
---

# 1. Pakete laden und Daten einlesen

Zunächst installieren alle Pakete, die wir für diese Sitzung brauchten (z.B. `tidyverse`). Ihr braucht `install.packages()` nur, wenn ihr die Pakete im Methodencafe noch nicht installiert hattet.

```{r echo = TRUE, message = FALSE, warning = FALSE, error = FALSE}
#install.packages("tidyverse)
#install.packages("RCurl")
#install.packages("quanteda")

library("tidyverse")
library("RCurl")
library("quanteda")
```
Nun lesen wir die Daten wieder ein und führen die bereits erlernten Preprocessing-Schritte, inkl. der Transformation in eine Document-Feature-Matrix, aus.

Wir lassen einige Preprocessing-Schritte (u.a. die Entfernung von Stoppwörtern, Stemming, Relative Pruning) diesmal weg, u. a. weil das von uns genutzte Diktionär bereits gestemmte Features enthält und weil wir z. B. seltene negative/positive Wörter hier nicht entfernen wollen:
```{r echo = TRUE, message = FALSE, warning = FALSE, error = FALSE}
# Daten laden
url <-  getURL("https://raw.githubusercontent.com/valeriehase/textasdata-ms/main/data/data_tvseries.csv")
data <- read.csv2(text = url)

# Preprocessing
tokens <- tokens(data$Description,
                 what = "word", #Tokenisierung, hier zu Wörtern als Analyseeinheit
                 remove_punct = TRUE, #Entfernung von Satzzeichen
                 remove_numbers = TRUE) %>% #Entfernung von Zahlen
  
  # Kleinschreibung
  tokens_tolower()

# Text-as-Data Repräsentation als Document-Feature-Matrix
dfm <- tokens %>% 
  dfm() 
```
Jetzt sind wir bereit für die ersten Analysen mit Diktionären!

# 2. Off-the-Shelf Diktionäre

## 2.1 Diktionär auswählen
Es gibt viele off-the-Shelf Diktionäre. Der Einfachkeit halber nutzen wir hier zur Demonsrtation das `data_dictionary_LSD2015`-Diktionär aus dem `quanteda`- Paket (Young & Soroka, 2012).
```{r echo = TRUE, message = FALSE, warning = FALSE, error = FALSE}
# Wir schauen uns das Diktionär an
data_dictionary_LSD2015 %>% 
  head()
```
## 2.2 Features aus Diktionär identifizieren
Mit der Funktion `dfm_lookup()` aus dem quanteda Packet wird für jeden Text, also in diesem Fall für jede TV-Show, geschaut, wie viele Wörter aus den ersten zwei Spalten des Diktionärs (positive bzw. negative Wörter) vorkommen. 

Die Funktion `dfm_weight(scheme = "prop")` setzt die Anzahl der Features, die gematched werden, ins Verhältnis mit der Länge des Textes, d.h. normalisiert für diese. 

Dadurch erhalten längere Texte nicht fälschlicherweise einen "höheren" Match mit Features aus dem Diktionär, nur weil sie generell mehr Wörter enthalten (und damit ggf. "zufällig" ein positives oder negatives Wort enthalten).
```{r echo = TRUE, message = FALSE, warning = FALSE, error = FALSE}
sentiment_tvshows <- dfm %>% 
  
  # Suche nach Features aus Diktionär
  # Gewichtung relativ zur Anzahl aller Wörter
  dfm_weight(scheme = "prop") %>% 
  dfm_lookup(dictionary = data_dictionary_LSD2015[1:2])

# Ausgabe der Ergebnisse
sentiment_tvshows %>% 
  head()
```
Wir sehen z. B. für die allerste Beobachtung, die Beschreibung von *Game of Thrones*:

```{r echo = TRUE, message = FALSE, warning = FALSE, error = FALSE}
data$Description[1]
```

- Der erste Text enthält **ein** Feature, das mit positivem Sentiment assoziiert wird ("*noble*"). Bei insgesamt 21 Features im Satz sind das 4.76% positives Sentiment für diese Serienbeschreibung.
- Der erste Text enthält **zwei** Features, die mit negativem Sentiment assoziiert werden ("*fight*", "*enemy*"). Bei insgesamt 21 Features im Satz sind das 9.52% positives Sentiment für diese Serienbeschreibung.

## 2.3 Texte klassifizieren
Welche Analysen könnten wir jetzt vornehmen?

Wir könnten z. B. Texte als neutral, positiv oder negativ einstufen (je nachdem, ob sie gleich viele oder mehr/weniger positive bzw. negative Feature enthalten).

Dazu müssen wir das Ergebnis mit `convert()` zu einem Dataframe unwandeln.
```{r echo = TRUE, message = FALSE, warning = FALSE, error = FALSE}
# Ergebnis für die weitere Analyse in einen Dataframe umwandeln
sentiment_tvshows <- convert(sentiment_tvshows, 
                             to = "data.frame") %>%
  
  # Umwandlung in tibble-Format
  as_tibble %>%
  
  # Wir ergänzen zunächst wieder die Serientitel & das "Parental-Rating"
  mutate(Title = data$Title,
         Parental.Rating = data$Parental.Rating) %>%
  
  # Wir erstellen eine Variable, die Texte als
  # "neutral", "positiv" oder "negativ" identifiziert
  
  # Zunächst gelten alle Texte als "neutral"
  mutate(sentiment = "neutral",
         
         # Falls mehr pos. als neg: "positiv"
         sentiment = replace(sentiment,
                             positive > negative,
                             "positiv"),

         # Falls mehr neg. als pos.: "negativ"
         sentiment = replace(sentiment,
                             positive < negative,
                             "negativ")) %>%

# Sortierung der Variablen
select(Title, Parental.Rating, positive, negative, sentiment)

# Ausgabe des Ergebnis
sentiment_tvshows %>%
  head()
```
Dann könnten wir mit `count()` aus dem `tidverse`-Paket analysieren, wie viele Texte positiv vs. negativ sind:
```{r echo = TRUE, message = FALSE, warning = FALSE, error = FALSE}
# Anzahl neutral, negativer und positiver Texte?
sentiment_tvshows %>%
  
  # absolute Anzahl jeder Sentiment-Art (n)
  count(sentiment) %>%
  
  # Ausgabe in Prozent (perc)
  mutate(perc = prop.table(n)*100,
         perc = round(perc, 2))

```
Insgesamt scheinen die beliebtesten Serien also recht düster zu sein. Welche sind denn die negativsten Serien laut unserer Sentiment-Analyse?

Hierfür nutzen die wir `arrange()`-Funktion aus dem `tidyverse`-Paket.
```{r echo = TRUE, message = FALSE, warning = FALSE, error = FALSE}
# Negativste Serien
sentiment_tvshows %>% 
  arrange(desc(negative)) %>% 
  slice(1:5)
```
Und welche die positivsten?
```{r echo = TRUE, message = FALSE, warning = FALSE, error = FALSE}
# Positivste Serien
sentiment_tvshows %>% 
  arrange(desc(positive)) %>% 
  slice(1:5)
```
## 2.4 Gruppenvergleich
Jetzt können wir noch visualisieren, ob Serien mit "höherem" Parental-Rating auch negativer sind.

Dafür erstellen wir zunächst eine Variable `Rating.Adults`, die kennzeichnet, ob Serien als *TV-MA*, d.h. als ungeeignet für Jugendliche und Kinder bis inkl. 17 Jahren eingestuft wurden, oder nicht bzw. die Serie nicht gerated wurde:

```{r echo = TRUE, message = FALSE, warning = FALSE, error = FALSE}
sentiment_tvshows <- sentiment_tvshows %>% 
  
  #Erstellen eines "Rating.Adults"-Klassifizierungs-Variable
  mutate(Rating.Adults = 0,
         Rating.Adults = replace(Rating.Adults,
                                 Parental.Rating == "TV-MA",
                                 1))

#Wir schauen uns die Ergebnisse an
head(sentiment_tvshows)
```
Für die Visualisierung nutzen wir hier die `ggplot()`-Funktion aus dem `tidyverse`-Paket. Wenn ihr noch nie mit ggplot gearbeitet habt, braucht ihr den nachfolgenden Code nicht im Detail verstehen (s. ein längere Tutorial [hier](https://bookdown.org/valerie_hase/DataDonations-TextasData/tutorial-8-visualizing-results.html)).

Zunächst erstellen wir das Objekt `plot`, das durch `group_by()` aus dem `tidyverse`-Paket die nach Rating gruppierten Werte enthält.
```{r echo = TRUE, message = FALSE, warning = FALSE, error = FALSE}
plot <- sentiment_tvshows %>%
  
  # Wir berechnen die gruppierten Häufigkeiten
  group_by(Rating.Adults) %>%
  
  # absolute Anzahl jeder Sentiment-Art (n)
  count(sentiment) %>%
  
  # Ausgabe in Prozent (perc)
  mutate(perc = prop.table(n)*100,
         perc = round(perc, 2)) %>%
  
  # Wir heben die Gruppierung auf
  ungroup()

# Visualisierung
ggplot(plot, aes(fill = Rating.Adults, y = perc, x = sentiment)) + 
  
  # Wir kreiern den entsprechenden Graphen
  geom_bar(stat ="identity") +
  
  # Wir fügen Achsenbeschriftungen hinzu
  labs(y = "% negatives, neutrales und positives Sentiment", 
       x = "Sentiment",
       title = "Sentiment in TV-Serien",
       colour = "Sentiment") +
 
  # Wir ändern das Background-Design
  theme_light() + 
  
  # Wir entfernen die Legende, die wenig hilfreich ist
  theme(legend.position = "none")
```
# 3. Organische Diktionäre 
Oftmals kann es sinnvoller sein, ein eigenes, sogenanntes "organisches" Diktionär zu entwickeln. 

## 3.1 Diktionär erstellen
Dafür erstellen wir zunächst mit `dictionary()` aus dem `quanteda`-Paket eine eigene Wortliste. Hier wollen wir auf Basis eines organischen Diktionärs Serien identifizieren, die sich mit "*Crime*" beschäftigen (ähnlich wie in Sitzung 1!).
```{r echo = TRUE, message = FALSE, warning = FALSE, error = FALSE}
diktionär_crime <- dictionary(list(crime = c("crim*", "police*", "gun*", 
                                             "shot*", "dead*", "murder*", 
                                             "kill*", "court*", "suspect*", 
                                             "witness*", "arrest*", "officer*", 
                                             "verdict*")))
```

## 3.2 Features aus Diktionär identifizieren
Dann werten wir die Ergebnisse gleichermassen aus:
```{r echo = TRUE, message = FALSE, warning = FALSE, error = FALSE}
#Diktionär anwenden
crime_tvshows <- dfm %>% 
  dfm_weight(scheme = "prop") %>% 
  dfm_lookup(dictionary = diktionär_crime)

# Ergebnis für die weitere Analyse in einen Data Frame umwandeln
crime_tvshows <- convert(crime_tvshows, 
                         to = "data.frame") %>%
  
  # Umwandlung in tibble-Format
  as_tibble %>%
  
  # Wir ergänzen zunächst wieder die Serientitel
  mutate(Title = data$Title) %>%
  
  # Wir erstellen eine Variable, die Texte als
  # "crime" oder "non-Crime" identifiziert
  mutate(crime_binary = "crime",
         crime_binary = replace(crime_binary,
                         crime == 0,
                         "non-crime")) %>%

# Sortierung der Variablen
select(Title, crime, crime_binary)

#Ausgabe der Ergebnisse
head(crime_tvshows)
```
## 3.3 Texte klassifizieren
Dann könnten wir analysieren, wie viele Serien Krimi-Serien sind (oder eben nicht):
```{r echo = TRUE, message = FALSE, warning = FALSE, error = FALSE}
#Ausgabe der Crime vs. Non-Crime Serien
crime_tvshows %>%
  
  # absolute Anzahl jeder Sentiment-Art (n)
  count(crime_binary) %>%
  
  # Ausgabe in Prozent (perc)
  mutate(perc = prop.table(n)*100,
         perc = round(perc, 2))
```
Und welche Serie wird am "klarsten" als Krimi eingestuft?
```{r echo = TRUE, message = FALSE, warning = FALSE, error = FALSE}
crime_tvshows %>% 
  arrange(desc(crime)) %>% 
  slice(1:5)
```
# Aufgabe 1 📌

Die folgende Übung testet eure Kenntnisse im Hinblick auf Diktionäre!

## Aufgabe 1.1 (Basis)
Könnt ihr analysieren, wie viel Prozent der Serien Science-Fiction Serien sind?
```{r echo = FALSE, eval = FALSE, message = FALSE, warning = FALSE, error = FALSE}
#Diktionär erstellen
diktionär_scifi <- dictionary(list(scifi = c("fantas*", "science fict*", "sci-fi*", 
                                             "sci fi*", "galax*", "space*",
                                             "magic*", "wizzard*", "witch*",
                                             "monster")))

#Diktionär anwenden
scifi_tvshows <- dfm %>% 
  dfm_weight(scheme = "prop") %>% 
  dfm_lookup(dictionary = diktionär_scifi)

# Ergebnis für die weitere Analyse in einen Data Frame umwandeln
scifi_tvshows <- convert(scifi_tvshows, 
                         to = "data.frame") %>%
  
  # Umwandlung in tibble-Format
  as_tibble %>%
  
  # Wir ergänzen zunächst wieder die Serientitel
  mutate(Title = data$Title,
         Number.of.Votes = data$Number.of.Votes) %>%
  
  # Wir erstellen eine Variable, die Texte als
  # "scifi" oder "non-scifi" identifiziert
  mutate(scifi_binary = "scifi",
         scifi_binary = replace(scifi_binary,
                         scifi == 0,
                         "non-scifi")) %>%

# Sortierung der Variablen
select(Title, Number.of.Votes, scifi, scifi_binary)

# Wie viel Prozent sind Sci-Fi Serien?
scifi_tvshows %>%
  
  # absolute Anzahl jeder Sentiment-Art (n)
  count(scifi_binary) %>%
  
  # Ausgabe in Prozent (perc)
  mutate(perc = prop.table(n)*100,
         perc = round(perc, 2))

```
## Aufgabe 1.2 (Fortgeschritten)
Könnt ihr analysieren, welche fünf Science-Fiction Serien die (nach Publikums-Votum laut `Number.of.Votes`) beliebtesten Serien sind?
```{r echo = FALSE, eval = FALSE, message = FALSE, warning = FALSE, error = FALSE}
#Diktionär erstellen
scifi_tvshows %>%
  
  #Auswahl der Sci-Fi-Serien
  filter(scifi_binary == "scifi") %>%
  
  #Umwandlung der Number.of.Votes Variable
  mutate(Number.of.Votes = gsub("K", "000000", Number.of.Votes),
         Number.of.Votes = gsub("M", "000000000", Number.of.Votes),
         Number.of.Votes = as.numeric(Number.of.Votes)) %>%
  
  #Sortierung nach Rating
  arrange(desc(Number.of.Votes)) %>%
  
  #Ausgabe der ersten fünf Serien
  head(5)
```